臺灣新竹地方法院刑事判決
                                      111年度訴字第292號
公  訴  人  臺灣新竹地方檢察署檢察官
被      告  黃志偉


上列被告因詐欺等案件，經檢察官提起公訴（111年度偵緝字第1
98號），被告於本院準備程序為有罪之陳述，經本院裁定進行簡
式審判程序獨任審理，判決如下：
    主  文
乙○○犯行使偽造準私文書罪，處有期徒刑參月，如易科罰金，以
新臺幣壹仟元折算壹日。
    事  實
一、乙○○與甲○○為網友關係，其等於民國110年1月22日晚間相約
    見面後，一同前往乙○○位於新竹縣○○鄉○○路00號之住處，詎
    乙○○趁甲○○如廁之際，竟意圖為自己不法之所有，基於行使
    偽造準私文書及詐欺得利之犯意，自甲○○皮夾中拿出其所有
    之中國信託商業銀行(下稱中信銀行)卡號3566-XXXX-XXXX-X
    XXX信用卡（卡號詳卷）、遠東國際商業銀行(下稱遠東銀行
    )卡號5520-XXXX-XXXX-XXXX號信用卡（卡號詳卷），紀錄上
    開信用卡卡號及交易安全碼後，將上開信用卡放回原處。嗣
    乙○○陸續於110年1月22日晚間9時11分許起至同年月23日凌
    晨0時48分止，以手機連結網際網路後，再以玩家編號「000
    00000」登入彩得線上娛樂股份有限公司(下稱彩得公司)之
    線上娛樂網站，未經甲○○同意，利用線上刷卡消費功能，輸
    入上開甲○○之信用卡卡號、有效期限及交易安全碼等資料而
    偽造電磁紀錄之準私文書，再將該等偽造電磁記錄之準私文
    書傳送至彩得網站及中信銀行、遠東銀行，以購買線上遊戲
    點數之商品共5次，致彩得公司及中信銀行、遠東銀行均誤
    認此為持卡人依約使用上開信用卡而核准交易，足生損害於
    甲○○、中信銀行、遠東銀行及彩得公司，乙○○即以此方式共
    詐得新臺幣(下同)3萬元之財產上不法利益。
二、案經甲○○訴由新竹縣政府警察局竹東分局報請臺灣新竹地方
    檢察署檢察官偵查起訴。
    理  由
一、本件被告所犯之罪，並非法定刑為死刑、無期徒刑或最輕本
    刑3 年以上有期徒刑之罪，亦非高等法院管轄第一審之案件
    ，而被告於準備程序進行中就被訴事實已為有罪之陳述，經
    本院告知簡式審判程序之旨，並聽取檢察官及被告之意見後
    ，本院乃依刑事訴訟法第273 條之1 第1 項規定，裁定進行
    簡式審判程序，合先敘明。
二、訊據被告對於上開詐欺及偽造文書犯行於偵查中、本院準備
    及簡式審判程序時均坦承不諱（見偵緝卷第24-25頁；本院
    易字卷第28頁、第32頁），並有證人即告訴人甲○○於警詢及
    偵查中之證述（見偵卷第4-5頁反面、第47-47頁反面）可證
    ，復有綠界科技股份有限公司110年7月6日綠管外字第11007
    0605號函暨所檢附之刷卡交易明細、被告之彩得網站會員資
    料及交易紀錄、通聯調閱查詢單、中國信託商業銀行信用卡
    交易明細、遠東國際商業銀行110年5月13日(110)遠銀風字
    第169號函暨所檢附之信用卡交易明細、LINE PAY轉帳畫面
    截圖等附卷可稽（見偵卷第7-27頁、第32-34頁、第48頁）
    ，足認被告之自白與事實相符，本件犯行至堪認定，應依法
    論科。
三、按錄音、錄影或電磁紀錄，藉機器或電腦之處理所顯示之聲
    音、影像或符號，足以為表示其用意之證明者，以文書論，
    刑法第220 條第2 項定有明文。而所謂電磁紀錄，係指以電
    子、磁性或其他無法以人之知覺直接認識之方式所製成之紀
    錄，而供電腦處理之用者而言。被告登入彩得公司之網站並
    輸入上開信用卡卡號、驗證碼及有效期限而冒用甲○○之名義
    購買遊戲點數商品，當屬偽造電磁紀錄之準私文書並向彩得
    公司及中信銀行、遠東銀行行使之。復按刑法第339條第1 
    項、第2項分別規定詐欺取財罪及詐欺得利罪，前者之行為
    客體係指財物，後者則指取得債權、免除債務、延期履行債
    務或提供勞務等財物以外之財產上不法利益。而線上娛樂網
    站之遊戲點數並非現實可見之有形體財物，係供人憑以遊玩
    網路遊戲使用，屬具有財產上價值之利益，是被告盜刷甲○○
    之信用卡，所詐得者應係免除支付購買遊戲點數商品價金之
    利益，揆諸前開說明，自應論以詐欺得利罪。是核被告所為
    ，係犯刑法第216條、第210 條、第220 條第2 項之行使偽
    造準私文書罪、第339 條第2 項之詐欺得利罪。被告偽造準
    私文書之低度行為，為行使偽造準私文書之高度行為所吸收
    ，不另論罪。被告先後多次犯行，其時、地密接且係基於同
    一動機，各行為間之獨立性極為薄弱，依一般社會健全觀念
    ，難以強行分開，在刑法評價上，應為數個舉動之接續施行
    ，合為包括之一行為予以評價。被告以一行為同時觸犯上開
    二罪，為想像競合犯，應依刑法第55條規定，從一重論以行
    使偽造準私文書罪處斷。
四、爰審酌被告正值青壯，竟不思以正當方式獲取所需，而任意
    盜刷他人信用卡購買遊戲點數商品，以詐術獲得財產上之不
    法利益，致他人受有財產上損害，所為殊值非難；復考量被
    告犯後態度，且已如數將犯罪所得賠償予告訴人，有告訴人
    之偵訊筆錄及LINE PAY轉帳畫面截圖各1份附卷可查(見偵卷
    第47頁反面-48頁)，兼衡其自承教育程度為大學畢業，案發
    迄今均擔任工廠業務，已婚，有2名未成年子女，現與家人
    同住，暨本件犯罪情節、動機、目的等一切情狀，量處如主
    文所示之刑，並諭知易科罰金之折算標準，以示懲儆。
五、查被告業將本件犯罪所得如數賠償予告訴人，已如前述，倘
    國家再行沒收犯罪所得，恐過苛之虞，故依刑法第38條之2 
    第2 項規定，就此部分不予宣告沒收或追徵，附此敘明。
據上論斷，依刑事訴訟法第273 條之1 第1 項、第299 條第1 項
前段，判決如主文。
本案經檢察官張凱絜提起公訴，檢察官黃嘉慧到庭執行職務。
中    華    民    國   111    年    5     月    31    日
                  刑事第六庭  法  官   林涵雯
以上正本證明與原本無異。
如不服本判決應於收受本判決後20日內向本院提出上訴書狀，上
訴書狀應敘述具體理由。上訴書狀未敘述上訴理由者，應於上訴
期間屆滿後20日內補提理由書狀於本院(均須按他造當事人之人
數附繕本 )「切勿逕送上級法院」。 
中　　華　　民　　國　　111 　年　　5 　　月　　31　　日
                              書記官   林汶潔
附錄本案論罪科刑法條：
中華民國刑法第210條
偽造、變造私文書，足以生損害於公眾或他人者，處五年以下有
期徒刑。

中華民國刑法第216條
行使第二百一十條至第二百一十五條之文書者，依偽造、變造文
書或登載不實事項或使登載不實事項之規定處斷。

中華民國刑法第220條
在紙上或物品上之文字、符號、圖畫、照像，依習慣或特約，足
以為表示其用意之證明者，關於本章及本章以外各罪，以文書論
。
錄音、錄影或電磁紀錄，藉機器或電腦之處理所顯示之聲音、影
像或符號，足以為表示其用意之證明者，亦同。